臺灣彰化地方法院刑事判決　　　　　　　　　　　　九十二年度易字第一四號
　　公　訴　人　臺灣彰化地方法院檢察署檢察官
　　被　　　告　甲○○
右列被告因違反商標法等案件，經檢察官聲請簡易判決處刑（九十二年度偵字第一八
七三號），本院員林簡易庭認不宜以簡易判決處刑，簽移由普通庭依通常程序審理（
九十二年度員簡字第二二二號），本院判決如左：
        主  文
甲○○連續行使偽造私文書，足以生損害於他人，處有期徒刑伍月，如易科罰金，以
佰元折算壹日。扣案之仿冒衣服（含其上之吊牌、標籤）陸件均沒收之。
        事  實
一、甲○○係址設彰化縣員林鎮○○街一九四號「名將服飾店」之實際負責人，而如
    附件編號一所示之企鵝圖樣，係美商．滿星懷公司向我國經濟部中央標準局（現
    改制為經濟部智慧財產局）申請註冊，指定專用商品為男用內衣、睡衣、針織衣
    服、運動服及便服，並授權與日商．東洋紡績株式會社（「株式會社」即股份有
    限公司之意，以下簡稱為東洋公司）使用之商標圖樣，其專用期間業經核准延展
    至民國一００年八月二十一日，又如附件編號二、三所示，均係東洋公司向經濟
    部智慧財產局申請註冊，指定專用商品為衣服之商標，其專用期間業經分別核准
    延展至一００年三月三十一日、一０一年一月三十一日。甲○○於九十一年八、
    九月間某日，前往彰化縣員林鎮○○路夜市，明知姓名不詳、已成年之攤販商所
    販售、其上（指衣服、吊牌或所縫之標籤上）有如附表編號一至三所示商標圖樣
    之衣服，係意圖欺騙他人，未得附件編號一至三所示商標圖樣之商標權人東洋公
    司之同意，於指定使用之同一商品（衣服），使用相同於附件編號一至三所示之
    商標圖樣即俗稱仿冒商品之衣服，且明知上開衣服之吊牌或所縫標籤上所載之「
    日本製」、「東洋紡」（係東洋公司所研發之一種特殊材料，英文
    名稱為「Ｍiracle Ｃare」）、「株式會社」、「（株）」、
    「發元株式會社」（「（株）」為「株式會社」之簡稱，同我國「股
    份有限公司」之意，又「」為一日本運動服飾及器材之經銷廠商名稱，
    譯成英文為「Ｄescente 」，則「株式會社」或「（株）」，
    即為「Ｄescente 股份有限公司」之意，而「發元株式會社」字樣，
    即指該產品之「經銷商為Ｄescente股份有限公司（以下簡稱Ｄescente公司）」
    ）等字樣，係意圖欺騙他人，而就上開仿冒衣服之原產國及品質及該等衣服係Ｄ
    escente公司所經銷等足以表示其用意之證明之虛偽表示，竟仍基於概括之犯意
    ，向前開不詳攤販商，以每件新臺幣（下同）一千元之價格，先後二、三次購入
    上開仿冒衣服總計九件後，陳列在其所經營之「名將服飾店」內，並以每件一千
    二百八十元之價格，連續販售與已成年之不特定人以牟利（共計賣出三件），且
    於上開連續販賣仿冒衣服之際，均同時連續提出偽載有上開文字內容、用以表示
    所出售之衣服為Ｄescente 公司所經銷、出產地為日本及其品質等用意證明之吊
    牌、標籤而行使之，使前開不詳姓名之客戶信以為真而購買之，足以生損害於東
    洋公司、Ｄescente 公司及上開購買衣服之不詳姓名客戶。嗣於九十一年十月十
    七日下午三時許，為警在其所經營之「名將服飾店」查獲，並起出其所有、供販
    賣所用之仿冒衣服（含其上之吊牌、標籤）六件扣案。
二、案經東洋公司訴由臺北市政府警察局大安分局報請臺灣彰化地方法院檢察署檢察
    官偵查後聲請簡易判決處刑，經本院改依通常程序審判。
        理  由
一、訊據被告甲○○固坦承伊有於九十一年十月十七日下午三時許，在其所經營之「
    名將服飾店」內，為警查扣其所有、供販賣之其上有未經東洋公司同意而使用如
    附件編號一至三所示商標圖樣之仿冒衣服（含其上之吊牌、布製標籤）六件等情
    不諱，然矢口否認有何違反商標法之犯行，辯稱：伊不知上開衣服係侵害他人商
    標權之商品，又伊自九十一年八、九月間某日起，在彰化縣員林鎮○○路，先後
    二、三次向不詳販商，以每件一千元購入上開衣服共計九件，惟僅以一千二百八
    十元之價格賣出一件衣服，另二件係送給伊不知情之父親穿著，並非出賣與他人
    云云。惟查：（一）如附件編號一至三所示之圖樣，係告訴人東洋公司取得商標
    權之商標圖樣，且均仍在專用期間內等情，有商標註冊證三件在卷可稽。又被告
    於九十一年十二月十七日之警詢筆錄供承：伊經營服飾業已有三年，且伊自九十
    一年八、九月起，先後二、三次在彰化縣員林鎮○○路夜市，以每件一千元之價
    格購得其上有如附件編號一至三所示商標圖樣之仿冒衣服，再以每件一千二百八
    十元之價格出售，共計已賣出三件等語，是被告經營服飾業既已有三年之久，其
    對於如附件編號一至三所示之圖樣，係屬告訴人享有商標權之圖樣，自難諉為不
    知，且倘被告並無販售仿冒衣服三件之行為，當無可能於警詢時為上開供述，是
    被告於本院審理時空言辯稱：伊不知前開衣服係侵害他人商標權之商品，又伊僅
    販賣一件云云，均無可採。（二）又被告販賣前開仿冒衣服時，同時提出、行使
    吊牌或所縫之標籤上所偽載如事實欄所載之文字內容，用以表示所出售之衣服為
    Ｄescente 公司所經銷、出產地為日本及其品質等用意之證明，使客戶信以為真
    而購買之，自足以生損害於東洋公司、Ｄescente 公司及上開購入衣服之客戶甚
    明。（三）此外，復有告訴代理人陳蒨儀律師、複代理人陳佑寰律師等人分別於
    警詢、偵查中之指訴、證人即經Ｄescente 公司授權在臺灣經銷如附件編號二所
    示商標圖樣衣服之滿心企業股份有限公司人員蔡士杰、告訴代理人李如龍律師分
    別於警詢及本院審理時之證述、彰化縣政府營利事業登記證、真仿品鑑定報告書
    （含後附照片六張）、勘驗筆錄各一件及照片十四幀在卷可憑，並有前開被告所
    有、供販賣所用之仿冒衣服（含其上之吊牌、標籤）六件扣案可佐，本件事證明
    確，被告犯行洵堪認定。
二、被告明知所販賣之衣服其上及所附之吊牌或所縫之布製標籤上，有未經告訴人同
    意而使用如附件編號一至三所示之商標圖樣，而為仿冒告訴人商標之產品，仍予
    以販售牟利，核其此部分所為，係犯修正後商標法第八十二條之販賣仿冒商標商
    品罪（查被告行為後，商標法業於九十二年五月二十八日修正公布，並自公布日
    起六個月即同年十一月二十八日起施行，有關販賣仿冒商標商品罪，已由修正前
    商標法第六十三條更列為修正後商標法第八十二條，前開修正前、後條文之法定
    刑相同，故應逕依刑法第二條第一項前段之規定，適用裁判時即修正後之商標法
    第八十二條規定論斷）；又被告意圖欺騙他人，販賣就原產國及品質為虛偽標示
    之衣服，且於販賣前開仿冒衣服時，同時提出、行使吊牌或所縫之布製標籤上所
    偽載如事實欄所載之文字內容，用以表示所出售之衣服為Ｄescente 公司所經銷
    、出產地為日本及其品質等用意之證明，參酌其所註明之商標圖樣、公司名稱之
    表示，足以辨識其名義人，已屬刑法上所稱之文書，被告明知上開文書並非其上
    之名義人所親為，竟附連於衣服上而為販售，顯對該等文書之內容有所主張，核
    被告此部分所為，係犯刑法第二百五十五條第二項之販賣對於商品為虛偽標記罪
    及同法第二百十六條、第二百十條之行使偽造私文書罪（上開被告所犯刑法二百
    十六條、第二百十條之行使偽造私文書罪部分，起訴事實已載明，惟起訴法條漏
    引）。其意圖販賣而陳列仿冒商品、意圖販賣而陳列就原產國及品質為虛偽標記
    商品之低度行為，應各為販賣仿冒商品、販賣就原產國及品質為虛偽標記商品之
    高度行為所吸收，均不另論罪。被告所犯上開三罪各先後多次之犯行，均時間緊
    接，犯罪構成要件相同，顯各係基於概括之犯意反覆為之，均為連續犯，應依刑
    法第五十六條規定，各以一罪論，並均加重其刑。再被告以一行為觸犯上開三罪
    名，為想像競合犯，應從一較重之刑法第二百十六條、第二百十條之行使偽造私
    文書罪處斷。爰審酌被告之素行、犯罪之動機、目的係為圖一己私利、手段、所
    販售之商品（及行使其上吊牌、標籤之偽載文字）數量、對告訴人東洋公司、被
    害人Ｄescente 公司所生之損害及犯罪後否認犯行，且尚未賠償告訴人及被害人
    損失之犯罪後態度等一切情狀，量處如主文所示之刑，並諭知易科罰金之折算標
    準，以示懲儆。
三、扣案之衣服六件，均屬查獲之仿冒商品，不問屬於犯人與否，均應依修正後商標
    法第八十三條規定宣告沒收之。
據上論斷，應依刑事訴訟法第四百五十二條、第二百九十九條第一項前段，修正後商
標法第八十二條、第八十三條，刑法第十一條前段、第二條第一項前段、第五十六條
、第二百十六條、第二百十條、第二百五十五條第二項、第五十五條、第四十一條第
一項前段，罰金罰鍰提高標準條例第一條前段、第二條，判決如主文。
本案經檢察官林鈴淑到庭執行職務
中      華      民      國    九十三    年      五      月    二十一    日
                                臺灣彰化地方法院刑事第二庭
                                    審判長法官  李  水  源
                                    法      官  黃  齡  玉
                                    法      官  李  雅  俐
右正本證明與原本無異。
如不服本判決，應於判決送達後十日內，向本院提出上訴狀（須附繕本）。
告訴人或被害人對於判決如有不服具備理由請求檢察官上訴者，其上訴期間之計算係
以檢察官收受判決正本之日期為準。
                                    法院書記官  陳  秀   娟
中      華  民      國    九十三    年      五      月    二十四    日
附錄論罪科刑法條：
修正後商標法第八十二條：
明知為前條商品而販賣、意圖販賣而陳列、輸出或輸入者，處一年以下有期徒刑、拘
役或科或併科新臺幣五萬元以下罰金。
刑法第二百十條：
偽造、變造私文書，足以生損害於公眾或他人者，處五年以下有期徒刑。
刑法第二百十六條：
行使第二百十條至第二百十五條之文書者，依偽造、變造文書或登載不實事項或使登
載不實事項之規定處斷。
刑法第二百五十五條：
意圖欺騙他人，而就商品之原產國或品質，為虛偽之標記或其他表示者，處一年以下
有期徒刑、拘役或一千元以下罰金。
明知為前項商品而販賣，或意圖販賣而陳列，或自外國輸入者，亦同。
